臺灣宜蘭地方法院刑事判決　　　　　　　　　　　　　九十一年度易字第五六五號
　　公　訴　人　臺灣宜蘭地方法院檢察署檢察官
　　被　　　告　乙○○　女　五.
右列被告因傷害案件，經檢察官提起公訴（九十一年度偵字第二二八一號），本院判
決如左：
    主  文
乙○○傷害人之身體，處罰金壹仟元。如易服勞役以參佰元折算壹日。竹竿壹支（包
括所扣案之竹竿壹截及未扣案之部分）沒收。
    事  實
一、乙○○於民國九十一年八月一日上午六時許，在宜蘭縣冬山鄉○○路○段四五一
    巷四十弄三十一號甲○○住處後院田埂處，因與甲○○發生口角衝突，甲○○並
    以水潑灑張桂娥，張桂娥竟基於傷害犯意，以手持其所有之竹竿一支，撥打甲○
    ○，使甲○○受有鼻下撕裂傷一處，右小指挫傷一處及左臂挫傷一處，嗣經甲○
    ○報警處理，扣得前述張桂娥所有已斷裂之竹竿一截。
二、案經甲○○訴由宜蘭縣警察局羅東分局報告臺灣宜蘭地方法院檢察署檢察官偵查
    起訴。
    理  由
一、訊據被告固不否認有於上揭時地與甲○○發生衝突，惟矢口否認有何傷害之犯行
    ，辯稱：當天早上五時許，伊在自家屋前搖呼拉圈，鄰居甲○○見狀，即以鄙俗
    字眼辱罵，伊不理會逕至後院洗衣服，甲○○亦跟到後院繼續辱罵，伊就對甲○
    ○稱若再罵就會用竹竿打她等語，甲○○聽聞即以臉盆裝水對其潑灑，伊為了保
    護自己，遂以所持之竹竿欲隔開甲○○，並不知道甲○○有受傷，亦非故意傷害
    甲○○云云。經查，右揭事實，業據告訴人甲○○指訴綦詳，並提出行政院衛生
    署宜蘭醫院驗傷診斷書一紙足參。且依告訴人所指訴被告乙○○傷害犯行時間係
    於九十一年八月一日上午六時許，而告訴人所提出之驗傷診斷書所記載之檢驗時
    間係同日上午九時四十分許，事發時間距檢驗時間僅約二小時許，並無不合常情
    之處，是被告質疑告訴人所受傷勢係因其他因素造成云云，顯不可採。再者，被
    告亦自承當日是受不了告訴人甲○○之辱罵，而對甲○○稱若再罵要以手上之竹
    竿打她等語，顯見當時被告與告訴人已有言語上之衝突，且自承已有拉扯情形發
    生，則被告嗣後持竹竿對告訴人甲○○有身體上之傷害行為，並非出於防衛意思
    甚明。參以，被告所傷害告訴人使用之竹竿，已經斷裂成二截，除據被告自承在
    卷，並有扣案之竹竿一截可憑，以被告自承竹竿該係平日供其撐晾衣服所用，則
    該竹竿當有相當之強度可以承受一定之力道，是以竹竿已斷裂成二截之情形觀之
    ，被告非僅係單純撥開手持臉盆潑水之告訴人而已，而係已有撥打動作至為明顯
    ，是被告前述所辯顯非可採，被告手持竹竿撥打持臉盆撥水之告訴人，造成告訴
    人受有前述傷害之傷害，是其傷害犯行已臻明確，應依法論科。
二、核被告所為，係犯刑法第二百七十七條第一項之傷害罪。爰審酌被告犯罪之動機
    、目的、手段、對告訴人造成之傷勢尚非嚴重、與告訴人係鄰居關係，不思敦親
    睦鄰竟仍不時發生衝突、及犯罪後雖未坦承全部犯行惟開庭態度良好及未與告訴
    人達成和解或賠償損失等一切情狀，量處如主文所示之刑，並諭知易服勞役之折
    算標準。又被告用以傷害告訴人之竹竿一支，因已斷裂，除所扣案之一截外，另
    外未扣案之竹竿一截並無證據證明已經滅失，而均為被告所有並供犯罪所用之物
    ，已據被告供明在卷，應依法宣告沒收。
據上論斷，應依刑事訴訟法第二百九十九條第一項前段、刑法第二百七十七條第一項
、第四十二條第二項、第三十八條第一項第二款、罰金罰鍰提高標準條例第一條前段
、第二條，判決如主文。
中      華      民      國    九十一    年    十二    月     二十七     日
                                        臺灣宜蘭地方法院刑事第二庭
                                            法  官  蔡  仁  昭
右正本證明與原本無異。
如不服本判決，應於判決送達後十日內，向本院提出上訴狀。（應附繕本）
                                            書記官  吳  慧  芳
中      華      民      國    九十一    年    十二    月      三十      日
所犯法條：
中華民國刑法第二百七十七條
 (普通傷害罪)
傷害人之身體或健康者，處三年以下有期徒刑、拘役或一千元以下罰金。
犯前項之罪因而致人於死者，處無期徒刑或七年以上有期徒刑；致重傷者，處三年以
上十年以下有期徒刑。
